【裁判字號】    89,交易,29
【裁判日期】    890419
【裁判案由】    過失傷害
【裁判全文】
臺灣雲林地方法院刑事判決                          八十九年度交易字第二九號
    公  訴  人  臺灣雲林地方法院檢察署檢察官
    被      告  甲○○
右被告因過失傷害案件，經檢察官提起公訴（八十九年度偵字第一二四號），本院判
決如左：
    主  文
甲○○因過失傷害人，處拘役拾日，如易科罰金，以佰元折算壹日。
    事  實
一、甲○○前無不良前科紀錄。民國八十八年七月七日十一時四十分許，甲○○駕駛
    車號Ｎ六─六二二０號自用小客車，沿雲林縣虎尾鎮往雲林縣北港鎮方向行駛，
    行經雲林縣虎尾鎮○○里○○路與公安路之交叉路口時，駕駛人原應注意駕車行
    經閃光黃燈號誌交岔路口時，應減速接近，注意安全，小心通過；駕駛人並應注
    意車前狀況，隨時採取必要之安全措施，且依當時天侯晴天、日間有自然光線、
    路面乾燥等客觀環境判斷，亦無不能注意之情事。詎甲○○駕車行經該交岔路口
    時，竟疏未注意減速慢行、並注意車前狀況，貿然前進，適乙○○亦疏未注意支
    線道車，應讓幹道車先行，騎乘ＭＨＩ─三五二號重型機車行至該處，甲○○見
    狀已不及煞閃，致撞擊，造成乙○○人車倒地，受有頭部外傷併腦震盪傷害。
二、案經乙○○訴由雲林縣警察局虎尾分局報請臺灣雲林地方法院檢察署檢察官偵查
    起訴。
    理  由
一、訊之被告甲○○，對於右揭時地駕車疏未注意減速慢行、並注意車前狀況，致與
    告訴人乙○○騎乘之重型機車擦撞，造成告訴人乙○○人車倒地，受有頭部外傷
    併腦震盪傷害等情，並不爭執，惟辯稱：告訴人是支線道車，伊看到他〔指乙○
    ○〕過來，車子停下來被他撞到左側門，伊認為沒有過失云云。惟查，右揭事實
    ，已據告訴人乙○○指訴綦詳，並有道路交通事故調查報告表可資佐證。而告訴
    人乙○○因本件車禍事故，受有頭部外傷併腦震盪傷害之情，復有診斷書一張附
    卷可參。按駕駛人駕車行經閃光黃燈號誌交岔路口時，應減速接近，注意安全，
    小心通過；並應注意車前狀況，隨時採取必要之安全措施，道路交通標誌標線號
    誌設置規則第二百十一條第一項第一款、道路交通安全規則第九十四條第三項分
    別定有明文。本件被告甲○○駕車行經該處，自應注意上開規定，小心駕駛謹慎
    為之，且依當時天侯晴天、日間有自然光線、路面乾燥等客觀環境判斷，亦無不
    能注意之情事。詎被告甲○○駕車行經該交岔路口，竟疏未注意及之，致肇事，
    其行為顯有過失。被告辯稱其無過失等情，諉無足取。而本件肇事責任，經鑑定
    結果亦作相同認定，即「乙○○駕駛重機車，行經閃光紅燈號誌交岔路口，支線
    道車未暫停讓幹道車先行，為肇事主因；甲○○駕駛自小客車，行經閃光黃燈號
    誌交岔路口，未注意車前狀況，為肇事次因。」亦有臺灣省嘉雲區車輛行車事故
    鑑定委員會嘉鑑字第八九一六八號函檢附鑑定意見書可資佐證，是被告甲○○過
    失犯行，至為明確。其上揭過失行為，與告訴人乙○○之傷害結果間，具有相當
    因果關係。事證明確，被告犯行應堪認定。
二、核被告甲○○所為，係犯刑法第二百八十四條第一項前段之過失傷害罪行。爰審
    酌被告甲○○一時疏失，駕車不慎肇事，造成乙○○受有頭部外傷併腦震盪之傷
    害，有診斷書足佐，而告訴人乙○○同有過失，且告訴人乙○○過失責任較重，
    並參酌被告甲○○前未受有期徒刑以上刑之宣告，有台灣雲林地方法院檢察署刑
    案資料查註紀錄表、本院被告全國前案紀錄表可按，其上揭過失行為非重，及被
    告有意和解賠償，惟與告訴人請求數額差鉅過大，幾經本院協商無果，致無法達
    成和解，並參考告訴人所受傷害程度，被告犯後態度等一切情狀，量處如主文所
    示之刑，並諭知易科罰金之折算標準。
據上論斷，應依刑事訴訟法第二百九十九條第一項前段，刑法第二百八十四條第一項
前段、第四十一條，罰金罰鍰提高標準條例第一條前段、第二條，判決如主文。
本案經檢察官徐維嶽到庭執行職務
中      華      民      國    八十九    年      四      月    十九      日
                                        臺灣雲林地方法院刑事第一庭
                                            法  官  林  秋  火
右正本證明與原本無異。
如不服本判決，應於判決送達後十日內，向本院提出上訴狀。（須附繕本）
                                            書記官  詹  培  煌
中      華      民      國    八十九    年      四      月    十九      日
附錄論罪科刑法條：
刑法第二百八十四條第一項
  因過失傷害人者，處六月以下有期徒刑、拘役或五百元以下罰金，致重傷者，處一
  年以下有期徒刑、拘役或五百元以下罰金。


司法院資訊處製作；財團法人民間司法改革基金會備份。
